臺灣高雄地方法院刑事判決　　　　　　　96年度易字第2698號
公　訴　人　臺灣高雄地方法院檢察署檢察官
被　　　告　乙○○
上列被告因違反毒品危害防制條例案件，經檢察官提起公訴（96
年度毒偵字第5736號），嗣被告於本院準備程序進行中，就被訴
事實為有罪之陳述，經本院告知簡式審判程序意旨，並聽取公訴
人及被告之意見後，本院裁定改依簡式審判程序審理，判決如下
：
    主  文
乙○○施用第二級毒品，累犯，處有期徒刑陸月，如易科罰金以
新臺幣壹仟元折算壹日。扣案玻璃球吸食器壹個，沒收之。
    事  實
一、乙○○前於民國93年間因施用毒品案件，經本院以94年度易
    字第62號判決判處有期徒刑6 月確定，並於94年4 月8 日易
    科罰金執行完畢。另於92年間因施用毒品案件，經本院以92
    年度毒聲字第1515號裁定送觀察、勒戒後，認無繼續施用毒
    品傾向，於92年8 月13日觀察、勒戒執行完畢釋放，並由臺
    灣高雄地方法院檢察署檢察官以92年度毒偵緝字第499 號為
    不起訴處分確定。詎仍不知悔改，復基於施用第二級毒品甲
    基安非他命之犯意，於96年6 月13日晚間9 時許，在其位於
    高雄縣美濃鎮○○路494 巷1 號住處，以將甲基安非他命置
    於玻璃球吸食器後燒烤，吸食其霧化氣體之方式，施用第二
    級毒品甲基安非他命乙次，嗣於同日晚間11時許，在高雄市
    三民區○○路與高速公路口，因形跡可疑為警攔查，並扣得
    其所有供施用甲基安非他命所用之玻璃球吸食器1 個，嗣經
    警採集其尿液送驗後，呈甲基安非他命陽性反應，始悉上情
    。
二、案經高雄市政府警察局保安大隊報請臺灣高雄地方法院檢察
    署檢察官偵查起訴。
    理  由
一、本件被告乙○○所犯為死刑、無期徒刑、最輕本刑為3年以
    上有期徒刑以外之罪，其於準備程序進行中，就被訴事實為
    有罪之陳述，經本院告知簡式審判程序之旨，並聽取當事人
    之意見後，裁定改依簡式審判程序審理，合先敘明。
二、上開犯罪事實，業據被告於本院審理中坦承不諱，並有玻璃
    球吸食器1 個扣案可證，且被告為警查獲後所採集之尿液，
    經送高雄市立凱旋醫院以酵素免疫法初步篩檢，再以氣相層
    析質譜法確認結果，呈甲基安非他命陽性反應，有該院96年
    7 月2 日濫用藥物尿液檢驗報告（檢體編號：L 專-96281號
    ）及尿液採證代碼對照表各1 份在卷足憑。而「施用海洛因
    、甲基安非他命後，其於尿液中排出之最長時限，受施用劑
    量、施用方式、個人體質及其代謝情況等因素影響，因個案
    而易，施用海洛因一般可檢出之最長時間為海洛因服用後2
    至4 天；施用甲基安非他命一般可檢出之最長時間為甲基安
    非他命服用後1 至5 天」等情，有行政院衛生署管制藥品管
    理局91年8 月2 日管檢字第108443號函可查，故自前揭尿液
    檢驗報告可知被告確曾於採尿前之代謝時間內，施用毒品甲
    基安非他命，是被告之自白乃與事實相符，其於前開時、地
    施用第二級毒品甲基安非他命犯行，堪予認定。
三、又被告於92年間因施用毒品案件，經本院以92年度毒聲字第
    1515號裁定送觀察、勒戒後，認無繼續施用毒品傾向，於92
    年8 月13日執行完畢釋放，並由臺灣高雄地方法院檢察署檢
    察官以92年度毒偵緝字第499 號為不起訴處分確定，有臺灣
    高等法院被告前案紀錄表在卷可參，堪認被告確於觀察、勒
    戒執行完畢釋放後5 年內，再犯本件施用第二級毒品之罪，
    應依法論科。
四、核被告所為，係犯毒品危害防制條例第10條第2項之施用第
    二級毒品罪。其施用第二級毒品前持有毒品之低度行為，為
    其施用毒品之高度行為所吸收，不另論罪。又被告前於93年
    間因施用毒品案件，經本院以94年度易字第62號判決判處有
    期徒刑6 月確定，於94年4 月8 日易科罰金執行完畢，有臺
    灣高等法院被告前案紀錄表附卷可佐，其受有期徒刑執行完
    畢後，5 年以內故意再犯本件有期徒刑以上之罪，為累犯，
    應依刑法第47條第1 項之規定加重其刑。爰審酌被告前因施
    用毒品案件，經觀察、勒戒及科處判刑後，猶未悛悔，而再
    為本件施用毒品犯行，足見其未徹底戒絕毒品，惟念其犯後
    坦承犯行，態度良好，且其施用毒品僅戕害自身之健康，而
    未對他人造成危害等一切情狀，量處如主文所示之刑，並參
    酌被告為國中肄業，經濟狀況小康等情，諭知如易科罰金以
    新台幣1, 000元折算1 日，以資懲儆。扣案吸食器1 個，係
    被告所有，且係供其犯本件施用第二級毒品甲基安非他命所
    用，業據被告於供承在卷，爰依刑法第38條第1 項第2 款之
    規定宣告沒收之。
據上論斷，應依刑事訴訟法第273條之1第1項、第299條第1項前
段，毒品危害防制條例第10條第2項，刑法第11條前段、第47條
第1項、第41條第1項、第38條第1項第2款，判決如主文。
本案經檢察官甲○○到庭執行職務。
中　　華　　民　　國　　96　　年　　9 　　月　　18　　日
                  刑事第十一庭  法　官  林揚奇
以上正本證明與原本無異。
如不服本判決應於收受本判決後10日內向本院提出上訴書狀，並
應敘述具體理由，如未敘述上訴理由者，應於上訴期間屆滿後20
日內補提理由書狀於本院（均須按他造當事人之人數附繕本）「
切勿逕送上級法院」。
中　　華　　民　　國　　96　　年　　9 　　月　　18　　日
                                書記官  于耀文
附錄法條：
毒品危害防制條例第10條
施用第一級毒品者，處 6 月以上 5 年以下有期徒刑。
施用第二級毒品者，處 3 年以下有期徒刑。
